---
title: "Prácticas de aula 8 (PA08): Distribución de comunidades en la bibliografía<small><br>Biogeografía (GEO-131)<br>Universidad Autónoma de Santo Domingo (UASD)<br>Semestre 2024-02</small>"
author: "El Tali"
date: "`r format(Sys.Date(), '%Y-%m-%d')`"
output:
  # bookdown::github_document2:
  #   number_sections: false
  #   fig_caption: yes
  bookdown::html_document2:
    number_sections: false
    code_folding: show
    fig_caption: yes
    md_extensions: "-fancy_lists"
    toc: true
    toc_depth: 3
editor_options:
  chunk_output_type: console
always_allow_html: true
---

```{r setup, include=FALSE}
knitr::opts_chunk$set(
  echo = TRUE,
  warning = FALSE,
  message = FALSE,
  out.width = '100%',
  fig.retina = 4)
```

```{r, include=F}
output_format <- knitr::opts_knit$get("rmarkdown.pandoc.to")
repo_url <- system("git config --get remote.origin.url", intern = TRUE)
repo_name <- sub(".git$", "", basename(repo_url))
org_name <- basename(dirname(repo_url))
rmd_filename <- tools::file_path_sans_ext(basename(knitr::current_input()))
github_pages_url <- paste0("https://", org_name, ".github.io/", repo_name, "/", rmd_filename, ".html")
```

```{r, results='asis', echo=F}
if (grepl('gfm', output_format)) {
  cat('Versión HTML (quizá más legible), [aquí](', github_pages_url, ')\n', sep = '')
} else if (output_format == 'latex') {
  cat('Versión HTML (quizá más legible), [aquí](', github_pages_url, ')\n', sep = '')
}
```

# **Fecha/hora de entrega**

**29 de octubre de 2024, 7:59 pm.**

# Introducción

Esta asignación explora el tema de **Distribución de Comunidades** abordado en clase, con un enfoque en cómo los subtemas específicos como ecorregiones, regímenes bioclimáticos y biomas han sido estudiados a través de métodos cuantitativos en investigaciones recientes.

# Objetivo

Analizar un subtema específico de la distribución de comunidades mediante la búsqueda y síntesis de un artículo científico, aplicando habilidades de lectura crítica y capacidad de síntesis para identificar enfoques cuantitativos relevantes en la ecología.

# Instrucciones

1. Selecciona un subtema del tema de distribución de comunidades: **una ecorregión, comunidad, región, ecosistema, bioma, formación o unidad cualquiera de comunidades, o una clasificación completa de ecorregiones, regímenes o biomas**. Usa la [presentación de diapositivas](https://biogeografia-master.github.io/tema-4-distribucion-de-comunidades) como apoyo para orientarte sobre los temas. Apóyate también del libro de clase **"Biogeography" (Lomolino et al., 2010), capítulo "distribución de comunidades"**, e identifica los principales conceptos tratados que coincidan con los contenidos impartidos en clase.

2. **Encuentra un artículo científico** en el que se realicen modelizaciones o análisis cuantitativos (por ejemplo, análisis de ecología numérica, machine learning u otros métodos relacionados) sobre el tema que seleccionaste. Otras características deseables del artículo a elegir:
     - Referirse en RD o la isla; si no es posible, entonces que sea de ámbito Caribeño (insular o continental).
     - Puede estar escrito en inglés o español.
     - ESTA VEZ SÍ SE PUEDEN SELECCIONAR los artículos incluidos en la presentación de clase.
     - Puedes partir de las referencias básicas y complementarias del programa de la asignatura (disponible [aquí](https://github.com/biogeografia-202402/.github/blob/main/profile/programa-biogeografia-202402.pdf)) o utilizar motores de búsqueda académicos como **Google Scholar**.

3. **Realiza un resumen escrito:** escribe un resumen en tus propias palabras de no más de 250 palabras sobre el trabajo encontrado. Deberás presentarlo oralmente en clase, con un tiempo de 5 minutos.

4. **Citación:** cita el artículo de manera adecuada utilizando el formato APA.

# Materiales

Para esta práctica de aula solo necesitarás papel y lápiz, tu teléfono móvil, y conexión a Internet. Usarás el teléfono para acceder a los recursos bibliográficos y realizar la búsqueda del artículo.

# Entregable

- Resumen y presentación.

# Referencias

Lomolino, M.V., Riddle, B.R, Whittaker, R., Brown, J.H. (2010). Biogeography. Fourth Edition. Sinauer Associates, Inc.